最高法院刑事判決　　　　　　　　　 111年度台上字第1681號
上　訴　人　黃明法
上列上訴人因違反毒品危害防制條例案件，不服臺灣高等法院高
雄分院中華民國111年1月11日第二審判決（110年度上訴字第100
2號，起訴案號：臺灣高雄地方檢察署109年度偵字第19020、217
56、22332號），提起上訴，本院判決如下：
    主  文
上訴駁回。
    理  由
一、按刑事訴訟法第377 條規定，上訴於第三審法院，非以判決
    違背法令為理由，不得為之。是提起第三審上訴，應以原判
    決違背法令為理由，係屬法定要件。如果上訴理由書狀並未
    依據卷內訴訟資料，具體指摘原判決不適用何種法則或如何
    適用不當，或所指摘原判決違法情事，顯與法律規定得為第
    三審上訴理由之違法情形，不相適合時，均應認其上訴為違
    背法律上之程式，予以駁回。
二、本件原審審理結果，認定上訴人黃明法（另犯販賣、共同販
    賣第一級毒品8 罪部分業經判決確定）有所載違反毒品危害
    防制條例犯行明確，因而撤銷第一審附表一編號1 部分之科
    刑判決，改判仍論處上訴人犯販賣第一級毒品罪刑（處有期
    徒刑）及沒收、追徵之宣告，已勾稽卷證，載敘其調查取捨
    證據之結果及憑以認定其於民國109 年5月2日18時11分通話
    後某時許，在高雄市鼓山區九如橋上，係販賣第一級毒品海
    洛因與陳志雄之心證理由，有卷存資料可資覆按。又（修正
    前）毒品危害防制條例第17條第2 項規定：「犯第4條至第8
    條之罪於偵查及審判中均自白者，減輕其刑。」旨在使刑事
    案件儘速確定，鼓勵被告認罪，並節省司法資源，行為人須
    於偵查及審判中均自白，始符合減輕其刑之要件。原審審酌
    上訴人歷次供述，業已說明其於警詢及偵查中，就本件犯罪
    事實，或否認犯行，或辯稱係販賣甲基安非他命予陳志雄，
    始終未曾承認於上開時地販賣海洛因與陳志雄等旨，另就原
    審辯護人所辯上訴人於偵查中未承認本件犯行，係因不記得
    販賣之毒品為甲基安非他命或海洛因等語認不足採，亦依調
    查所得證據予以論述，衡諸毒品危害防制條例所稱毒品，依
    其成癮性、濫用性及對社會危害性分為四級，並於第4條第1
    項至第4 項就販賣第一級、第二級、第三級、第四級毒品罪
    ，分別定其處罰規定，彼此間之法定刑度差異甚大，上訴人
    所供罪名迥異，因認於本件犯行，無上揭減刑條項之適用，
    並無違誤。上訴意旨猶以其於警詢、偵查中已坦承主要起訴
    之犯罪事實，當時所供毒品種類雖有不同，係因記憶不清造
    成對客體事實之認知錯誤，仍應屬概括自白範圍等語，指摘
    原判決未依上開規定減輕其刑為違法，係就原審已經明白論
    斷之事項，徒憑己見，任為爭執，並非上訴第三審之適法理
    由，應認其上訴違背法律上之程式，予以駁回。
據上論結，應依刑事訴訟法第395條前段，判決如主文。
中    華    民    國   111    年    3     月    9     日
                  刑事第九庭審判長法  官  段  景  榕  
                                  法  官  楊  力  進  
                                  法  官  汪  梅  芬  
                                  法  官  宋  松  璟  
                                  法  官  鄧  振  球  
本件正本證明與原本無異
                                  書記官
中    華    民    國   111    年    3     月    21    日